【裁判字號】    99,上易,1614
【裁判日期】    991130
【裁判案由】    竊盜
【裁判全文】
臺灣高等法院刑事判決                99年度上易字第1614號
上  訴  人
即  被  告  蔡宏忠
上列上訴人因竊盜案件，不服臺灣臺北地方法院98年度易字第18
46號，中華民國99年4月6日第一審判決（起訴案號：臺灣臺北地
方法院檢察署98年度偵字第2773、2846號），提起上訴，本院判
決如下：
    主  文
上訴駁回。
    事實及理由
一、本案經本院審理結果，認第一審以上訴人即被告蔡宏忠犯刑
    法第320條第1項之普通竊盜罪及同法第321條第1項第4 款、
    第2款之加重竊盜罪，分別判處有期徒刑7月及1 年，應執行
    有期徒刑1年5月，認事用法及量刑均無不當，應予維持，並
    引用第一審判決書記載之事實、證據及理由（如附件）。
二、被告上訴意旨略以：我是帶朱國峰、王忠楠去工作，我是受
    僱於洪和村，沒有偷東西，那些東西是工廠內不要的廢棄物
    ；至於起重機是我帶他們去工作時拆下來的，那部起重機還
    在工廠內，沒有賣掉，是他們去偷，我根本不知道，我當時
    有公司的鑰匙，不是他們所說的翻牆云云。惟查：
  (一)證人即被害人洪得臣於原審法院審理時已證稱：東昇公司於
    96年10月份即未實際營業，公司停業後有關財產等問題均由
    伊處理。97年6、7月間有僱用蔡宏忠代為拆除廠區○○○○
    ○路，拆除費用新台幣（下同）5 萬元，並提及等拆完空壓
    管路，再請他拆除鐵皮屋，工資尚未談，未請他處理拆下來
    的鐵製品，蔡宏忠事實上進入公司拆除空壓管路的時間只有
    2 天，當時有把公司的大門鑰匙交給他，但因發現蔡宏忠把
    拆下來的鐵製品拿去賣，就叫他不要再來，並向住在工廠的
    總務主任洪和村說不准蔡宏忠再來，且立刻更換公司大門門
    鎖，所以蔡宏忠不能再用他手上的鑰匙開門。伊領回的電腦
    主機1臺是公司的，放在1 樓大辦公室裡，高爾夫球1盒、潛
    水面鏡2付、電腦主機板1套是其私人物品，放在1樓的1個房
    間，存摺3本是放在1樓大辦公室的保險箱裡，攝影機1 部、
    空氣濾清器1部、監視器鏡頭3個是公司的，放在1 樓倉庫裡
    ，玉石1包、水晶鑽1顆、木製藝品2 個是放在董事長辦公室
    ，是其父親洪登科的，250CC萬帝牌登山車1部也是其私人所
    有，放在主工作區內（原審卷2 第107頁反面至第112頁參照
    ）等語，及證人洪得臣於98年1月9日領回存摺3本、攝影機1
    部、空氣濾清器1部、監視器鏡頭3個、高爾夫球1 盒、潛水
    面鏡2 付、玉石1包、水晶鑽1顆、木製藝品2個、電腦主機1
    臺、電腦主機板1套、250CC萬帝牌登山車1 部等物（偵字第
    2773號卷第34頁參照）可知，被告蔡宏忠雖曾於97年6、7月
    間受洪得臣之託，拆除東昇公司廠區○○○○路，惟因洪得
    臣發現被告蔡宏忠擅自竊取公司內之鐵製品，於被告蔡宏忠
    工作2 日後，即拒絕其繼續進入，並更換大門門鎖，未同意
    被告蔡宏忠處理東昇公司物品。參以被告蔡宏忠前於檢察官
    訊問時坦承因為洪得臣沒有給工錢，才沒有經過洪得臣同意
    拿公司的廢鐵去賣（同卷第93頁）等語，足認前述扣案物品
    乃被告蔡宏忠自東昇公司竊得。且上開物品，並非不能用之
    物品，被害人亦未表示係廢棄物，被告所辯伊是帶朱國峰、
    王忠楠去工作，受僱於洪和村，沒有偷東西，那些東西是工
    廠內不要的廢棄物云云，無非卸責之詞，不足採信。
  (二)被告蔡宏忠前於警詢時坦承：是洪啟彬（未據起訴）提議把
    起重機、廢鐵賣給廢鐵廠，賣起重機及廢鐵所得5000元，其
    與洪啟彬1 人分得2500元（偵字第2773號卷第14頁參照）等
    語。共犯朱國於原審法院審理、檢察官訊問、及警詢時亦
    坦承於97年12月間某日搭載被告蔡宏忠、陳進茂前往東昇公
    司，與被告蔡宏忠共同拆卸起重機（原審卷2第112頁反面至
    第113頁、偵字第2846號卷第128頁、第112 頁參照）等語。
    共犯陳進茂於警詢時亦供稱：朱國於97年12月間某日下午
    約2 點左右，駕車搭載伊與蔡宏忠前往東昇公司，由朱國
    翻越該公司外牆進入廠區開門讓其與蔡宏忠進入，離開前朱
    國拿了1 尊彌勒佛（偵字第2846號卷第13頁至第15頁參照
    ），於檢察官訊問時供稱：去過東昇公司2次，2次都是朱國
    開車，第1次沒有拿東西，第2次拿了扁帽一族筆記本、紙
    鎮2個、電子鐘3 個、鐵鎚及磨砂機（偵字第2846號卷第111
    頁參照）等語。由被告蔡宏忠、朱國、陳進茂前述供述，
    足認被告朱國於97年12月間某日下午約2 點左右，駕車搭
    載被告蔡宏忠、陳進茂前往東昇公司，由被告朱國翻越公
    司外牆進入廠區，開啟大門讓被告蔡宏忠、陳進茂先後進入
    ，被告蔡宏忠與朱國自廠區主工作區內竊得5噸重起重機1
    部，被告陳進茂則竊得磨砂機1臺、鐵鎚1支、雄中紙鎮2 個
    、電子鐘3個、扁帽一族筆記本2本等物品，被告朱國並竊
    得彌勒佛1 尊等情屬實。且證人洪得臣並未同意被告蔡宏忠
    處理東昇公司處理廠區物品等情，已如前述。又依被告陳進
    茂前述供述可知，被告朱國駕車搭載被告蔡宏忠、陳進茂
    前往東昇公司後，係由被告朱國翻越公司外牆進入廠區，
    開啟大門讓被告蔡宏忠、陳進茂進入，與證人洪得臣前述所
    證發現被告蔡宏忠擅自變賣廠區鐵製品，而拒絕其繼續進入
    東昇公司後，立即更換公司門鎖，被告蔡宏忠無法以其持有
    之鑰匙開門之證言相符。被告蔡宏忠所辯起重機是我帶他們
    去工作時拆下來的，那部起重機還在工廠內，沒有賣掉，是
    他們去偷，我根本不知道，我當時有公司的鑰匙，不是他們
    所說的翻牆云云，均不足採信。
  (三)綜上所述，被告空言否認竊盜為無理由，應予駁回。被告雖
    辯稱伊是受僱於洪和村，而聲請傳訊洪和村到庭作證。惟被
    害人洪得臣於原審法院審理時已證稱：洪和村沒有權利處理
    公司廢棄物的事，且未請洪和村幫忙監督蔡宏忠施工情形，
    或維護廠區財物，因此被告聲請傳喚證人洪和村並無必要。
    至被告另聲請傳喚證人王忠楠以證明其未竊盜，並聲請與秘
    密證人A1對質云云（本院卷第40頁反面、第49頁參照）。惟
    本院及原審法院並未採用秘密證人A1之供詞作為被告有罪之
    認定依據，因此被告聲請與秘密證人A1對質云云，核無必要
    。此外，本件事證已明，被告聲請傳喚證人王忠楠以證明其
    未竊盜云云，亦無必要，以上均應予以駁回。
據上論斷，應依刑事訴訟法第368條，第373條判決如主文。
本案經檢察官莊俊仁到庭執行職務。
中    華    民    國    99    年    11    月    30    日
                  刑事第三庭  審判長法  官  陳博志
                                    法  官  陳德民
                                    法  官  劉興浪
以上正本證明與原本無異。
不得上訴。
                                    書記官  王詩涵
中    華    民    國    99    年    11    月    30    日
附錄論罪科刑法條
刑法第320條：
意圖為自己或第三人不法之所有，而竊取他人之動產者，為竊盜
罪，處5年以下有期徒刑、拘役或500元以下罰金。
意圖為自己或第三人不法之利益，而竊佔他人之不動產者，依前
項之規定處斷。
前2項之未遂犯罰之。
刑法第321條：
犯竊盜罪而有左列情形之一者，處6月以上、5年以下有期徒刑：
一於夜間侵入住宅或有人居住之建築物、船艦或隱匿其內而犯之
  者。
二毀越門扇、牆垣或其他安全設備而犯之者。
三攜帶兇器而犯之者。
四結夥三人以上而犯之者。
五乘火災、水災或其他災害之際而犯之者。
六在車站或埠頭而犯之者。
前項之未遂犯罰之。

司法院資訊處製作；財團法人民間司法改革基金會備份。
